【裁判字號】    88,中簡上,329
【裁判日期】    890324
【裁判案由】    賭博
【裁判全文】
台灣台中地方法院刑事判決                      八十八年度中簡上字第三二九號
    上  訴  人  甲○○
    即  被  告
    選任辯護人  陳光龍
右上訴人因賭博案件，不服本院臺中簡易庭八十八年度中簡字第一五二一號中華民國
八十八年七月二日第一審簡易判決（聲請案號：臺灣臺中地方法院檢察署八十八年度
偵字第四五五號）提起上訴，本院合議庭認不得以簡易判決處刑，改依第一審普通程
序審理後，判決如左：
    主  文
原判決撤銷。
甲○○無罪。
    理  由
一、聲請簡易判決處刑意旨略以：上訴人即被告甲○○於民國八十七年十二月十八日
    下午六時四十分許，在台中市○○路○段一三八號共同被告范裕弦所經營之「東
    興電子遊藝場」賭玩電動機具，為警查獲，因認被告甲○○涉犯刑法第二百六十
    六條第一項之普通賭博罪嫌云云。
二、按犯罪事實應依證據認定之，無證據不得推定其犯罪事實，刑事訴訟法第一百五
    十四條定有明文。而刑事訴訟法上所謂認定犯罪事實之證據，係指足以認定被告
    確有犯罪行為之積極證據而言，該項證據自須適合於被告犯罪事實之認定，始得
    採為斷罪資料；又認定犯罪事實所憑之證據，無論係直接證據或間接證據，其為
    訴訟上之證明，須於通常一般之人均不致有所懷疑，而得確信其為真實之程度者
    ，始得據為有罪之認定，倘其證明尚未達到此一程度，而有合理之懷疑存在，復
    無其他調查途徑可尋，法院即應為無罪之判決 (最高法院二十九年上字第三一０
    五號、七十六年台上字第四九八六號判例意旨參照)。檢察官依刑事訴訟法簡易
    訴訟程序聲請簡易判決處刑之案件，如法院於審理後，認應為無罪、免訴、不受
    理或管轄錯誤判決之諭知者，應適用通常訴訟程序審判之，為刑事訴訟法第四百
    五十二條所明定；對於簡易判決之上訴，準用刑事訴訟法第三編第一章及第二章
    之規定，管轄第二審之地方法院合議庭受理簡易判決上訴案件，應依通常程序審
    理，其認案件有應依通常訴訟程序審判誤依簡易判決處刑之情形者，原審所行訴
    訟程序因有重大瑕疵，自應撤銷原判決，逕依通常訴訟程序為第一審判決 ( 法
    院辦理刑事訴訟簡易程序案件應行注意事項第十四條意旨參照)。
三、公訴人認被告涉有上開普通賭博罪嫌，無非係以被告於偵查中坦承被查獲時在場
    把玩電動機具；共同被告即「東興電子遊藝場」員工李德瑄、賭客王茂哲供承有
    兌換現金之情事；扣案之賭博性電動玩具二十二台、寄分卡四百四十一張、賭資
    四萬一千元等物為證為主要論據。
四、訊據被告固坦承在右揭時地把玩電動機具之事實，惟堅決否認有何賭博犯行，辯
    稱：伊係在合法取得營利事業登記證之電動玩具店內打電動玩具，且店內人員告
    以不得兌換現金，伊純粹係消遣娛樂，並無賭博行為等語。經查：共同被告范裕
    弦所經營之「東興電子遊藝場」，有兌換現金予在場把玩電動機具之賭客之行為
    ，雖據共同被告李德瑄、賭客王茂哲分別於警訊時供承不諱，並經證人即八十七
    年十二月十八日喬裝賭客前往「東興電子遊藝場」查察之台中市警察局第一分局
    警員乙○○於本院八十八年十二月二十日訊問證述明確，復有扣案之賭博性電動
    玩具二十二台、寄分卡四百四十一張、賭資四萬一千元等物可資佐證，固足認定
    「東興電子遊藝場」確有與不特定人賭博財物之行為。惟共同被告范裕弦所經營
    之「東興電子遊藝場」，已向台中市政府申辦登記，取得營利事業登記證，得經
    營遊藝場業務 (限制級娛樂業電子遊藝場經營，賭博性、色情性之電動玩具除外
    )，有台中市政府營利事業登記證、電子遊藝場營業級別證 (均影本)各一件附卷
    可查；又證人乙○○於本院八十八年十二月二十日訊問時證稱：「．．．我先向
    洗分小姐講要洗分，小姐就找現場男性負責人過來看我身分證，核對之後叫我到
    遊藝場後面廁所將錢直接拿給我．．．」；「 (問：現場有無張貼何公告)在門
    口處有張貼公告，大概意思是合法機器純屬娛樂，不可兌換現金」等語，是依前
    揭台中市政府營利事業登記證、電子遊藝場營業級別證所載及證人乙○○之證述
    ，堪認共同被告范裕弦所經營之「東興電子遊藝場」係以已申辦登記、取得營利
    事業登記證之合法遊藝場掩護非法，並在現場張貼純屬娛樂不得兌換現金之公告
    以掩人耳目，且賭客須先經由現場員工過濾身分始得兌換現金，以逃避警方查緝
    ，因此，前往「東興電子遊藝場」把玩電動機具之人，如未經現場員工過濾後，
    未必均知悉可兌換現金之事，是被告在該遊藝場把玩電動機具，雖屬令人質疑其
    有賭博之可能性，然被告是否確有賭博之行為，仍應視有無其他證據證明其知悉
    得兌換現金為定，而被告自警、偵訊及本院審理時，均從未供承知悉可兌換現金
    之事，自不得僅憑被告有在場把玩電動機具，現場並查獲有賭博行為，即推斷其
    有賭博犯行。此外，復查無其他積極證據足資證明被告有何賭博財物之犯行，本
    件不能證明被告犯罪，自應諭知被告無罪，原審不察，逕以簡易判決論處被告罪
    刑，核有未當，被告上訴意旨指摘原判決不當，為有理由，自應予以撤銷改判，
    且因原審所行訴訟程序有將應依通常訴訟程序審判誤依簡易判決處刑之重大瑕疵
    ，自應由本院將原判決撤銷，改依通常訴訟程序審理為第一審判決，並諭知被告
    無罪之判決。
據上論斷，應依刑事訴訟法第四百五十五條之一第一項、第三項、第三百六十九條第
二項、第三百六十四條、第三百零一條第一項，判決如主文。
中      華      民      國      八十九      年      三      月   二十四 日
                                  臺灣臺中地方法院刑事第七庭
                                      審判長法  官 翁  芳  靜
                                            法  官  林  宗  成
                                            法  官   劉  長  宜
右正本證明與原本無異。
如不服本判決，應於送達後十日內向本院提出上訴狀 (須附繕本)，上訴於台灣高等
法院台中分院。
                                              書記官
中      華      民      國      八十九    年     三     月 二十四      日


司法院資訊處製作；財團法人民間司法改革基金會備份。
